【裁判字號】    97,上易,1701
【裁判日期】    971022
【裁判案由】    竊盜
【裁判全文】
臺灣高等法院臺中分院刑事判決        97年度上易字第1701號
上  訴  人  臺灣彰化地方法院檢察署檢察官
被      告  丙○○
                    (另案在台灣台中監獄執行中)
上列上訴人因被告竊盜案件，不服臺灣彰化地方法院97年度易字
第620號中華民國97年7月3日第一審判決（起訴案號：臺灣彰化
地方法院檢察署97年度偵字第1642、2454號），提起上訴，本院
判決如下：
    主    文
原判決關於無罪部分撤銷。
丙○○竊盜，處有期徒刑肆月，如易科罰金以新台幣壹仟元折算
壹日。
    事    實
一、丙○○意圖為自己不法之所有，於民國96年9月8日上午8時
    許，在彰化縣二水鄉○○路○段352號巷口前，徒手竊取甲○
    ○所有之PJ─5006號自小客車車牌乙面，得手後，將之懸掛
    在其於同年月3日在彰化縣員林鎮○○路○段142號前所竊取
    之9F-7241號自小客車上使用（此部分業經原審判決確定）
    。嗣經警於96年9月25日10時30分許，在彰化縣田中鎮新民
    國小後門附近尋獲上揭9F-7241號自小客車，並採集該自小
    客車內照後鏡上之指紋送鑑比對結果為丙○○之右拇指指紋
    ，而循線查獲。
二、案經彰化縣警察局田中分局報請臺灣彰化地方法院檢察署檢
    察官偵查起訴。
    理    由
一、按被告以外之人於審判外之言詞或書面陳述，除法律有規定
    者外，不得作為證據，刑事訴訟法第159 條第1 項固定有明
    文。惟被告以外之人於審判外之陳述，雖不符第159 條之 1
    至第159 條之4之 規定，而經當事人於審判程序同意作為證
    據，法院審酌該言詞陳述或書面陳述作成時之情況，認為適
    當者，亦得為證據；當事人、代理人或辯護人於法院調查證
    據時，知有第159 條第1 項不得為證據之情形，而未於言詞
    辯論終結前聲明異議者，視為有前項之同意，同法第159 條
    之5定有明文。查本案於本院審理時，被告丙○○就本院下
    列所引被告以外之人於審判外之言詞或書面陳述均同意作為
    證據，且迄至本院言詞辯論終結前亦未爭執上開證據之證據
    能力，本院審酌該等言詞陳述或書面陳述作成時之情況，並
    無非法取得等不適當之情形，且經本院於審判期日依法進行
    證據之調查、辯論，被告於訴訟上之程序權，已受保障，依
    刑事訴訟法第159條之5之規定，自有證據能力。
二、上揭事實，業據被告丙○○於本院審理中坦承不諱，核與被
    害人甲○○於警詢中指訴情節相符，並有彰化縣警察局車輛
    尋獲電腦輸入單、贓物認領保管單等件在卷足憑，事證明確
    ，被告丙○○犯行洵堪認定。
三、核被告丙○○所為，係犯刑法第320條第1項之竊盜罪。原審
    就此部分疏未詳察而諭知被告無罪，容有未洽，檢察官據此
    上訴指摘原判決不當，非無理由，原判決既有不當，應由本
    院將原判決此部分撤銷改判。爰審酌被告素行非佳，一時貪
    念竊取他人自小客車車牌所生危害，及其於本院審理中業已
    坦承犯行之犯後態度等一切情狀，量處如主文第2項所示之
    刑，並諭知易科罰金之折算標準。又公訴人認被告有犯罪習
    慣而聲請法院依竊盜犯贓物犯保安處分條例規定，諭知被告
    入勞動場所強制工作，惟按刑法上之習慣犯，與累犯、（修
    正前）連續犯之性質有別，必須有具體之事實，足資證明行
    為人有犯罪之惡習及慣行，始有習慣犯規定之適用，並非一
    有累犯或（修正前）連續犯之情形，即可認為有犯罪之習慣
    （最高法院54年度臺上字第3041號判決要旨參照）。查被告
    前雖曾有少年竊盜之非行，然與本案上揭犯行時間已有相當
    間隔，尚難據此逕認被告具有犯竊盜罪之習慣，自難依公訴
    人所請對被告宣告令入勞動場所強制工作，附此敘明。
據上論結，應依刑事訴訟法第369條第1項前段、第364條、第299
第1項前段，刑法第320條第1項、第41條第1項前段，刑法施行法
第1條之1第1項、第2項前段，判決如主文。
本案經檢察官乙○○到庭執行職務。
中    華    民    國    97    年    10    月    22    日
            刑事第十庭    審判長法  官  林  照  明
                                法  官  郭  瑞  祥
                                法  官  林  欽  章
上列正本證明與原本無異。
不得上訴。
                                書記官  許  哲  禎
中    華    民    國    97    年    10    月    27    日
附錄本案論罪科刑法條全文：
中華民國刑法第320條第1項
意圖為自己或第三人不法之所有，而竊取他人之動產者，為竊盜
罪，處 5 年以下有期徒刑、拘役或500元以下罰金


司法院資訊處製作；財團法人民間司法改革基金會備份。
